【裁判字號】    99,交易,14
【裁判日期】    990129
【裁判案由】    過失傷害
【裁判全文】
臺灣嘉義地方法院刑事判決              99年度交易字第14號
公  訴  人  臺灣嘉義地方法院檢察署檢察官
被      告  甲○○
上列被告因過失傷害案件，經檢察官提起公訴（98年度偵字第
9358號），本院判決如下：
    主  文
甲○○犯過失傷害罪，處有期徒刑肆月，如易科罰金，以新臺幣
壹仟元折算壹日。
    犯 罪 事 實
一、甲○○於民國98年5月23日上午10時40分許，駕駛車牌號碼
    2806-UJ號自小客車，沿嘉義市○○路○段由南往北方向行駛
    ，行經該路段與玉山路口時，等候紅綠燈，待紅燈轉為綠燈
    而開始行進時，其原應注意車前狀況，並隨時採取必要之安
    全措施，以避免發生危險，而當時情形天候晴，日間自然光
    線，柏油路面乾燥無缺陷，無障礙物，視距良好，並無不能
    注意之情事，竟疏未注意，自後追撞右前方同向由乙○○所
    騎乘且後載丙○○、丁○○之車牌號碼RU6-738號輕型機車
    ，乙○○、丙○○、丁○○遭碰撞後隨即人車倒地，致乙○○受有左骨盆骨折、右股骨粗龍間骨折、臉部和後背多處擦
    傷、丙○○受有右手臂及臀部挫傷血腫、丁○○受有臉及四
    肢多處挫傷血腫（丙○○、丁○○傷害部分，業據其等法定
    代理人乙○○獨立提起告訴）等傷害。甲○○於事故發生後
    ，在未有偵查犯罪職權之公務員發覺前，於警員前往乙○○
    等人就醫之財團法人嘉義基督教醫院處理時在場，當場承認
    為肇事人，對於未發覺之犯罪自首而接受裁判。
二、案經乙○○訴由嘉義市政府警察局第一分局報請臺灣嘉義地
    方法院檢察署檢察官偵查起訴。
    理  由
一、按被告以外之人於審判外之言詞或書面陳述，除法律有規定
    者外，不得作為證據，刑事訴訟法第159條第1項定有明文。
    又被告以外之人於審判外之陳述，雖不符前4條（即刑事訴
    訟法第159條之1至之4）之規定，而經當事人於審判程序同
    意作為證據，法院審酌該言詞陳述或書面陳述作成時之情況
    ，認為適當者，亦得為證據。當事人、代理人或辯護人於法
    院調查證據時，知有第159條第1項不得為證據之情形，而未
    於言詞辯論終結前聲明異議者，視為有前項之同意，此觀刑
    事訴訟法第159條之5規定甚明。查本件認定事實所援引之證
    據，關於證據能力，提示被告甲○○及公訴檢察官均未於言
    詞辯論終結前聲明異議，視為同意，而本院審酌該等審判外
    陳述作成當時之過程、內容、功能等情況綜合判斷，認具備
    合法可信之適當性保障而具證據能力，均得採為認定事實之
    基礎。
二、前揭犯罪事實，業據被告於本院審理中坦承不諱，核與告訴
    人乙○○於警詢及偵查中之指述情節相符，並有嘉義市政府
    警察局第一分局製作之道路交通事故現場圖、道路交通事故
    調查報告表(一) 、(二)等各1份、財團法人嘉義基督教醫院
    診斷證明書4份，及現場與車損照片7張附卷足參。按汽車行
    駛時，駕駛人應注意車前狀況，並隨時採取必要之安全措施
    ，道路交通安全規則第94條第3項定有明文。被告為汽車駕
    駛人，自應注意上揭規定，而當時天候晴，日間自然光線，
    柏油路面乾燥無缺陷，無障礙物，視距良好乙節，有道路交
    通事故調查報告表(一)1份及道路交通事故照片7張在卷可稽
    （見警卷第7、9-12頁），被告應無不能注意之情事；參諸
    被告於本院審理時供稱：其肇事前精神沒有集中，行進間伊
    先看儀表版，沒有注意前方，等抬起頭來就已經撞到對方等
    語（見本院卷第26頁），及2車碰撞位置、車損情況、肇事
    後車輛之相關位置等證據以觀，被告在汽車行進間，顯然疏
    未注意車前狀況，隨時採取必要之安全措施，致發現告訴人
    騎乘且後載被害人丙○○、丁○○之機車時，已閃煞不及，
    其駕駛之自用小客車前車頭與告訴人騎乘之機車後車尾發生
    碰撞，造成告訴人、被害人丙○○、丁○○受傷，其有過失
    甚明。又被告之過失行為與告訴人、被害人丙○○、丁○○
    之傷害結果間，具有相當因果關係，足認被告之自白與事實
    相符，本件事證明確，被告之犯行堪予認定。
三、核被告所為，係犯刑法第284條第1項前段之過失傷害罪。被
    告一過失行為，致告訴人、被害人丙○○、丁○○3人受傷
    ，係一行為觸犯3罪名，為想像競合犯，應從一重過失傷害
    罪處斷。又被告於事故發生後，在未有偵查犯罪職權之公務
    員發覺前，於警員前往告訴人等人就醫之財團法人嘉義基督
    教醫院處理時在場，當場承認為肇事人乙節，有嘉義市○○○○○道路交通事故肇事人自首情形紀錄表1紙附卷可憑（
    見警卷第17頁），是被告對於未發覺之犯罪自首而接受裁判
    ，爰依刑法第62條前段規定減輕其刑。爰審酌被告二專畢業
    之智識程度，無任何刑事案件紀錄之素行，此有臺灣高等法
    院被告前案紀錄表1份在卷可稽；被告之過失行為，造成3人
    受傷，且告訴人事故當時懷孕18週，事故發生造成骨盆骨折
    ，腹中胎兒因而不保，所受身心傷害非輕，及被告坦承犯行
    之犯後態度，惟尚未與告訴人達成和解等一切情狀，量處如
    主文所示之刑，並諭知易科罰金之折算標準。
據上論斷，應依刑事訴訟法第299條第1項前段，刑法第284條第1
項前段、第55條，第62條前段、第41條第1項前段，刑法施行法
第1條之1第1項、第2項前段，判決如主文。
本案經檢察官林俊良到庭執行職務。
中    華    民    國    99    年    1     月    29    日
                  刑事第四庭法  官  王慧娟
以上正本證明與原本無異。
如不服本判決應於收受判決後10日內向本院提出上訴書狀，並應
敘述具體理由；其未敘述上訴理由者，應於上訴期間屆滿後20日
內向本院補提理由書（均須按他造當事人之人數附繕本）「切勿
逕送上級法院」。告訴人或被害人如對於本判決不服者，應具備
理由請求檢察官上訴，其上訴期間之計算係以檢察官收受判決正
本之日期為準。
                            書記官  高文靜
中    華    民    國    99    年    1     月    29    日
附錄本案法條：
華民國刑法第284條第1項
因過失傷害人者，處 6 月以下有期徒刑、拘役或 5 百元以下罰
金，致重傷者，處 1 年以下有期徒刑、拘役或 5 百元以下罰金
。

司法院資訊處製作；財團法人民間司法改革基金會備份。
